臺灣桃園地方法院刑事判決　　　　　　100年度簡上字第316號
上　訴　人
即　被　告　范敏莉
上列上訴人即被告因侵占案件，不服本院中華民國100年5月4日1
00 年度壢簡字第196號第一審刑事簡易判決（聲請簡易判決處刑
案號：臺灣桃園地方法院檢察署99年度偵字第22518 號），提起
上訴，本院管轄之第二審合議庭判決如下：
    主  文
上訴駁回。
    事  實
一、范敏莉於民國97年12月13日至98年1 月15日間某日，在桃園
    縣桃園市○○路某處拾獲周宗志所遺失三星廠牌、型號SGH
    ─708 號之手機1 支（序號000000000000000 ），竟意圖為
    自己不法之所有，予以侵占入己，並插入其使用之00000000
    00門號之SIM 卡使用，嗣經周宗志報警後循線查獲。
二、案經桃園縣政府警察局桃園分局報請臺灣桃園地方法院檢察
    署檢察官偵查後聲請簡易判決處刑。
    理  由
一、本案所引用之供述及非供述證據，經本院依法踐行調查證據
    程序，檢察官、被告均不爭執各該證據之證據能力，且亦查
    無依法應排除其證據能力之情形，是後述所引用證據之證據
    能力均無疑義，先予敘明。
二、訊據被告范敏莉固坦承曾將其申辦之0000000000門號SIM 卡
    插入上開手機撥打電話之事實，惟矢口否認有何侵占遺失物
    之犯行，辯稱：該支手機不是伊撿到的，是伊先生的朋友鎖
    永成說要賣給伊，伊本來說不需要，但鎖永成說他急需用錢
    ，拜託伊買下，伊就以新臺幣（下同）1,000 元買下云云。
    惟查：
（一）上開三星廠牌型號SGH ─708 號之手機1 支（序號000000
      000000000 ），係周宗志於97年12月13日18時20分許，在
      桃園縣桃園市○○路某處所遺失，而員警依據該行動電話
      序號調閱該行動電話之通聯，查得被告所申辦使用之0000
      000000門號之SIM 卡曾於98年1 月15日利用該手機撥打電
      話予被告之配偶及妹妹，此為被告所不否認，並據證人周
      宗志於警詢時證述明確（見99年度偵字第22518 號卷第6
      頁），復有周宗志遺失行動電話序號、遺失案件報案證明
      申請書、桃園縣政府警察局桃園分局同安派出所受理各類
      案件紀錄表、通聯調閱查詢單各1 份附卷可參（見99年度
      偵字第22518 號卷第8 至20頁），此部分之事實，應堪認
      定。
（二）被告雖以前詞置辯，惟經證人鎖永成於原審審理時證述：
      伊認識被告之配偶，97、98年間伊有去過被告位於桃園縣
      中壢市○○路之檳榔攤，但伊並沒有帶過1 支三星廠牌的
      手機賣給被告或是被告的先生等語（見本院簡字卷第30頁
      背面），是被告上開辯解，已難採信；雖被告於本院審理
      時質以證人鎖永成上開所述不實，然證人鎖永成與被告及
      被告之配偶為朋友，其等並無重大之仇怨，其會故意設詞
      誣陷被告之可能性已低；且倘如被告所辯該支手機係證人
      鎖永成所交付，則證人鎖永成取得該手機縱涉有犯罪，亦
      僅可能涉犯侵占遺失物之罪嫌而已，而侵占遺失物罪之法
      定刑顯較偽證罪為輕，衡情證人鎖永成於原審審理時自無
      必要故意虛偽證述而使自己陷入更重之偽證罪責之理，是
      堪認證人鎖永成上開於原審審理時之證述，應非虛構，堪
      予採信。
（三）況倘真如被告所辯係向證人鎖永成購得該支手機，則佐以
      被告於本院審理時證述：伊跟伊先生去警局時，伊先生就
      有跟伊說賣伊手機的人叫鎖永成，所以伊警詢時就知道手
      機是鎖永成賣給伊的等語（見本院100 年度簡上字第316
      號卷第35頁反面至第36頁），足見被告於警詢時即已知悉
      該手機之來源，則何以被告於可交代來源之情形下，卻於
      警詢時完全未提及此事供警方追查，甚至於警詢時辯稱：
      伊不知道98年1 月15日伊是使用那一支行動電話，伊沒有
      使用過三星廠牌、型號為SGH ─708 號之行動電話云云，
      此舉顯有違常情，再者被告就該手機之去向，於警詢時辯
      稱：伊於98年1 月15日所使用之行動電話借給1 名不熟、
      也不知道姓名的女性友人，該人說要借用1 天，但是到現
      在也沒有還給伊云云（見99年度核退字第993 號卷第4 頁
      背面），則其於警詢時已先辯稱其忘記98年1 月15日係使
      用何支行動電話之情形下，竟能回答其於98年1 月15日所
      使用之行動電話已借給他人使用，亦有前後說詞矛盾之處
      ，另被告於原審調查時竟又改稱：該手機之後在醫院遺失
      云云，復再辯稱：是醫院裡面的看護向伊借電話，但是看
      護沒有將手機還給伊，伊也找不到那個看護云云（見本院
      卷第9 頁），其前後供述亦有不一致之情，甚且倘如被告
      所辯該手機係借予醫院看護，而該看護並未返還，衡情被
      告自應儘速辦理掛失，以免遭人盜打電話而蒙受重大損失
      ，惟被告卻於本院審理時供述：伊並沒有辦理掛失云云，
      亦與常情有悖，顯見被告係因心虛而一再刻意掩飾該手機
      之流向，益徵被告上開所辯，並無足採。
（四） 綜上所陳，被告前揭所辯，核係卸責之詞，不足採信。
       至於被告聲請調閱該手機於失竊後是否曾插用其他門號
       乙事，因案發期間已逾得調閱之6 個月期限，自無從調
       閱；另被告聲請對證人鎖永成測謊，然本院認本件已臻
       明確，且證人鎖永成於原審亦已具結，已足以擔保其證
       言之真實性，認被告上開聲請已無必要，附此敘明。
三、核被告所為，係犯刑法第337 條侵占遺失物罪。原審以被告
    上揭罪證明確，適用刑法337條、第42條第3項前段，刑法施
    行法第1 條之1 第1 項、第2 項前段，並審酌被告僅因一時
    貪圖小利，將偶然拾獲之他人行動電話據為己有，違法情節
    及惡性尚非重大，被告犯罪動機、目的、所侵占財物之價值
    、用途、對被害人所生或可能造成之危害及其犯後態度等一
    切情狀，量處罰金5000元，並諭知易服勞役之折算標準，核
    其認事用法、量刑均無不合，是被告上訴意旨否認犯罪，指
    摘原判決不當，求予撤銷改判，核無理由，應予駁回。
據上論斷，應依刑事訴訟法第455 條之1 第1 項、第3 項、第36
8 條，判決如主文。
本案經檢察官吳美文到庭執行職務。
中    華    民    國   100    年    8     月    24    日
                刑事第十二庭審判長法  官  許  雅  婷
                                  法  官  黃  裕  民
                                  法  官  羅  國  鴻
以上正本證明與原本無異。
不得上訴。
                                  書記官  洪  明  煥
中    華    民    國   100    年    8     月    25    日